【裁判字號】    92,交簡上,109
【裁判日期】    921027
【裁判案由】    過失傷害
【裁判全文】
臺灣高雄地方法院刑事判決                      九十二年度交簡上字第一九號
    上  訴  人
    即  被  告  乙○○
右上訴人即被告因過失傷害案件，不服本院交通法庭中華民國九十二年八月十五日九
十二年度交簡字第一六一三號第一審判決（聲請簡易判決處刑案號：九十二年度偵字
第九四二九號），提起上訴，嗣因被告就被訴事實為有罪之陳述，本院並聽取當事人
之意見後，改依簡式審判程序進行，判決如左：
    主  文
原判決撤銷。
乙○○因過失傷害人，處拘役參拾日，如易科罰金，以參佰元（即新台幣玖佰元）折
算壹日，緩刑貳年。
    事  實
一、乙○○於民國九十二年二月二十八日某時，駕駛車牌號碼ＹＩ─三八七二號自小
    客車（聲請書誤載為三八七九號），沿高雄市○○區○○路外側快車道北往南方
    向行駛，原應注意汽車在同一車道行駛時，除擬超越前車外，後車與前車之間應
    保持隨時可以煞停之距離，而當時雖屬夜間，但天氣晴朗，視距良好，道路乾燥
    無任何缺陷與障礙，並無不能注意之情事。詎乙○○竟疏於注意，未與行駛於其
    同向前方而由唐義生所駕車牌號碼ＹＧ─九一三三號自小客車保持隨時可以煞停
    之安全距離，旋於同日晚上八時三十分許（聲請書誤載為晚上八時許），行經翠
    華路六一三號前時，適唐義生所駕自小客車遇紅燈臨停，乙○○因未保持安全距
    離致煞停不及，其所駕自小客車前車頭遂撞及唐義生所駕自小客車後車尾，致坐
    於唐義生所駕自小客車右前座之乘客丙○○受有右腰、右頸及右下肢瘀腫、痛等
    傷害。乙○○於肇事後，留在現場，對於未發覺之犯罪，主動向處理警員告知其
    係駕車肇事者，並接受裁判。
二、案經丙○○訴由高雄市政府警察局左營分局報告臺灣高雄地方法院檢察署檢察官
    偵查而聲請簡易判決處刑。
    理  由
壹、程序方面：
    按本件上訴人即被告乙○○所犯係死刑、無期徒刑、最輕本刑為三年以上有期徒
    刑以外之罪，其於準備程序就前揭被訴事實為有罪之陳述，經受命法官告知簡式
    審判程序之旨，並聽取其與公訴人之意見後，本院認無不得或不宜改依簡式審判
    程序進行之處，爰依刑事訴訟法第二百七十三條之一第一項，裁定本件改依簡式
    審判程序進行，合先敘明。
貳、實體方面：
  一、訊據被告乙○○對於右揭時、地之犯罪事實均坦承不諱，核與告訴人丙○○、
      被害人唐義生及證人即案發當時坐於唐義生所駕自小客車右後車座之潘劉玉嬌
      分別指述或證述之情節相符（參見警卷第二頁至第六頁），並有道路交通事故
      現場圖、高雄市政府警察局交通大隊交通事故談話紀錄表、道路交通事故調查
      報告表各乙份在卷可稽；而告訴人確係因本件車禍致受有右腰、右頸及右下肢
      瘀腫、痛等傷害之事實，亦有診斷證明書乙紙附卷為憑。按「汽車在同一車道
      行駛時，除擬超越前車外，後車與前車之間應保持隨時可以煞停之距離」，道
      路交通安全規則第九十四條第一項定有明文。觀諸前揭交通事故調查報告表所
      載，案發當時天氣晴朗，視距良好，道路乾燥無任何缺陷與障礙，被告應無不
      能注意之情事。然被告竟疏於注意，未依上開交通規則之規定，與行駛於同向
      之前車即被害人唐義生所駕自小客車保持隨時可以煞停之距離，適於唐義生所
      駕自小客車遇紅燈臨停時，因煞停不及，而撞及唐義生所駕自小客車，被告具
      有過失，已甚明顯。是被告就本件車禍之發生確有過失行為，且其過失行為確
      使告訴人因而受有上開傷害，被告之過失行為與告訴人之受傷結果間，應具有
      相當因果關係無疑。綜上所述，本件事證應屬明確，被告之犯行應堪認定。
  二、核被告所為，係犯刑法第二百八十四條第一項前段過失傷害罪。又被告於肇事
      後，留在事故現場，對於未發覺之犯罪，主動向處理事故之警員告知其係駕車
      肇事者，並接受本院裁判，除據被告供明在卷外，並有前揭交通事故談話紀錄
      表乙份在卷可憑，是被告核已自首，爰依刑法第六十二條前段規定，減輕其刑
      。
  三、原審認本案事證明確，予以論罪科刑，固非無見。惟查，被告於案發當時，業
      已向處理事故之警員自首，已如前述，原審疏未論及，遂未依刑法第六十二條
      前段減輕其刑，容有未合。被告上訴意旨執此指摘原判決不當，為有理由，自
      應由本院予以撤銷改判。本院審酌被告違規駕駛，導致告訴人受有前揭傷害，
      當應受有非難；惟另考量被告並無任何前科紀錄，有本院被告院內索引卡紀錄
      表、台灣高等法院被告全國前案紀錄表各乙份在卷可按，素行尚稱良善，其於
      本院審理時業能坦承犯行，並在高雄市鼓山區調解委員會與告訴人調解成立，
      且已給付賠償金額新台幣二萬元無訛，有該委員會調解筆錄、調解書各乙份在
      卷足佐，可見被告應已盡力彌補其所造成之損害等一切情狀，酌情量處如主文
      第二項所示之刑，並諭知易科罰金之折算標準，以資懲儆。再者，被告未曾受
      有期徒刑以上刑之宣告，前已述及，其因一時疏於注意致罹刑章，然其行為所
      生實害尚屬有限，並已實際賠償告訴人，經此偵審教訓後，當知警惕，信無再
      犯之虞，本院認尚無逕對被告施以短期自由刑之必要，自可先賦予其非在監之
      適當社會處遇，以期其能有效回歸社會，故上開對被告宣告之刑，以暫不執行
      為適當，爰諭知緩刑二年，以啟自新。
據上論斷，應依刑事訴訟法第四百五十五條之一第三項、第三百六十九條第一項前段
、第三百六十四條、第二百七十三條之一第一項、第二百九十九條第一項前段，刑法
二百八十四條第一項前段、第六十二條前段、第四十一條第一項，罰金罰鍰提高標準
條例第一條前段、第二條，判決如主文。
本案經檢察官甲○○到庭執行職務。
中      華      民      國    九十二    年      十      月    二十七    日
                              臺灣高雄地方法院刑事第七庭
                                  審判長法  官  陳志銘
    法  官  高英賓
                                        法  官  陳信旗
右為正本，係照原本作成，證明與原本無異。
不得上訴。
                                        書記官  張家榮
中      華      民      國    九十二    年      十      月    二十七    日
附錄本判決論罪之法條：
刑法二百八十四條第一項
    因過失傷害人者，處六月以下有期徒刑、拘役或五百元以下罰金，致重傷者，處
    一年以下有期徒刑、拘役或五百元以下罰金。


司法院資訊處製作；財團法人民間司法改革基金會備份。
